【裁判字號】    97,抗,12
【裁判日期】    970114
【裁判案由】    假扣押
【裁判全文】
臺灣高等法院高雄分院民事裁定            97年度抗字第12號
抗  告  人  譯駿營造有限公司
法定代理人  丁○○
相  對  人  乙○○
            丙○○
            甲○○
上列抗告人因與相對人間聲請假扣押事件，對於民國96年10月26
日臺灣屏東地方法院96年度裁全字第3095號裁定，提起抗告，本
院裁定如下：
    主  文
原裁定廢棄。
相對人在第一審之聲請駁回。
聲請及抗告訴訟費用均由相對人負擔。
    理  由
一、按假扣押，非有日後不能強制執行或甚難執行之虞者，不得
    為之。又請求及假扣押之原因，應釋明之；前項釋明如有不
    足，而債權人陳明願供擔保或法院認為適當者，法院得定相
    當之擔保，命供擔保後為假扣押，民事訴訟法第523 條第1
    項、第526 條第1 項、第2 項分別定有明文。次按新修正民
    事訴訟法第526 條第2 項，已將「債權人雖未為前項釋明，
    如就債務人所應受之損害已供法院所定之擔保者，得命為假
    扣押」之規定，修正為「前項釋明如有不足，而債權人陳明
    願供擔保或法院認為適當者，法院得定相當之擔保，命供擔
    保後為假扣押」，以與同條第一項規定「請求及假扣押之原
    因，應釋明之」相呼應。是債權人聲請假扣押，應就其請求
    及假扣押之原因加以釋明，必因釋明而有不足，經債權人陳
    明願供擔保或法院認為適當者，始得命供擔保後為假扣押。
    若債權人就其假扣押之原因絲毫未予釋明，縱就債務人所應
    受之損害陳明願供擔保，仍不得認該擔保已補釋明之欠缺，
    其假扣押之聲請應不予准許（最高法院94年度台抗字第156
    號、94年度台抗字第665 號裁定參照）。
二、本件相對人主張其分別對抗告人有新台幣（下同）300 萬元
    （相對人乙○○部分）、150 萬元（相對人丙○○部分）、
    150 萬元（相對人甲○○部分）之債權，聲請就抗告人之財
    產在其債權額範圍內為假扣押云云。經查，相對人就其「請
    求之原因」，業據其提出陳情書、屏東縣鹽埔鄉公所96年9
    月6 日鹽鄉建字第0960007088號函、照片影本等為証，固堪
    認已為釋明，惟就其是否有「日後不能強制執行或甚難執行
    之虞」之「假扣押之原因」，僅於原審民事聲請狀中記載「
    為恐債務人（即抗告人）有變賣財產脫產之虞」一語，而未
    為任何釋明。依前揭說明，法院尚不得遽為假扣押之裁定。
    原審未察相對人就假扣押原因全然未為釋明，即依相對人之
    聲請，裁定准許相對人供擔保後得就抗告人之財產為假扣押
    ，核有違誤。抗告意旨指摘原裁定不當，求予廢棄，為有理
    由，應由本院將原裁定廢棄，並駁回相對人假扣押之聲請。
三、據上論結，本件抗告為有理由，依民事訴訟法第492 條、第
    95條、第78條、第85條第1 項前段，裁定如主文。
中    華    民    國    97    年    1    月    14    日
                            民事第三庭
                                審判長法官  張國彬
                                法      官  吳登輝
                                法      官  鄭月霞
以上正本證明與原本無異。
如不服本裁定應於送達後10日內向本院提出再抗告狀（並按他造
當事人之人數附繕本），並繳納再抗告費新臺幣1,000 元。
再為抗告應以適用法規顯有錯誤為理由，並經本院之許可，該許
可以原裁定所涉及之法律見解具有原則上之重要性者為限，並委
任律師為代理人。
中    華    民    國    97    年    1     月    14    日
                                書  記  官  林淑敏
附註：
抗告人之配偶、三親等內之血親、二親等內之姻親，或抗告人為
法人、中央或地方機關時，其所屬專任人員具有律師資格並經法
院認適當者，亦得為第三審代理人。
抗告人或其法定代理人具有律師資格者及前項情形，應於提起抗
告或委任時釋明之。


司法院資訊處製作；財團法人民間司法改革基金會備份。
